【裁判字號】    97,裁,4110
【裁判日期】    970821
【裁判案由】    綜合所得稅
【裁判全文】
最  高  行  政  法  院  裁  定
                                      97年度裁字第4110號
抗  告  人  甲○○即李茂雲之.
上列抗告人因與相對人財政部臺北市國稅局間綜合所得稅事件，
對於中華民國97年3月5日臺北高等行政法院96年度訴字第4059號
裁定，提起抗告，本院裁定如下︰
    主  文
抗告駁回。
抗告訴訟費用由抗告人負擔。
    理  由
一、按抗告法院認抗告為不合法或無理由者，應為駁回抗告之裁
    定。
二、原裁定以：自然人死亡者無當事人能力，若竟為當事人起訴
    ，其訴不合法，又不可補正，應依行政訴訟法第107條第1項
    第3款裁定駁回之。原審原告李茂雲於民國96年11月27日死
    亡，有死亡證明書附原審卷可稽，之後竟又於96年12月10日
    向原審法院提起行政訴訟，此有原審法院加蓋於訴狀上收文
    戳記所載日期可考，其提起本件訴訟顯非合法，應予駁回。
三、抗告意旨略謂：抗告人於96年12月13日（按遞狀日應為96年
    12月26日）之補正狀已陳明可由抗告人代全體繼承人承受訴
    訟，惟本院若僅就法令部分審理，抗告人豈不全無陳述之機
    會等語。
四、本院查：抗告人96年12月10日向原審法院提起行政訴訟之起
    訴狀，雖列已死亡李茂雲為原告。惟原審法院裁定命其補繳
    裁判費及補正其他事項，李茂雲之繼承人即抗告人以其名義
    於96年12月26日(原審法院收狀日)具狀補正，並表明李茂雲
    死亡，由其承受訴訟，此有行政訴訟補正狀在原審卷可稽。
    據該補正狀可認抗告人於96年12月26日有以其名義起訴之意
    ，原裁定認本件係已死亡之人起訴，尚有未洽。然按提起撤
    銷訴訟，以經合法訴願為要件，此觀行政訴訟法第4條之規
    定即明。當事人未經合法訴願而提起行政訴訟，其起訴即屬
    不備其他要件，行政法院應依行政訴訟法第107條第1項第10
    款後段規定，以裁定駁回其訴。次按訴願之提起，應自行政
    處分達到或公告期滿之次日起30日內為之，訴願法第14條第
    1項定有明文。訴願逾法定期間，即非合法，其復提起撤銷
    訴訟，自屬起訴不備其他要件，應以裁定駁回之。本件李茂
    雲因被補徵綜合所得稅事件，於96年8月13日收受相對人96
    年8月1日財北國稅法2字第0960228805號復查決定書，有送
    達證書附訴願卷可稽。其提起訴願期間自96年8月14日起算
    ，李茂雲住於臺北市，無在途期間，算至同年9月12日（星
    期三）即已屆滿。李茂雲遲至96年9月26日始提起訴願，已
    逾法定期間。李茂雲雖於96年11月27日死亡，因補徵稅款不
    具一身專屬性，抗告人為李茂雲之繼承人，承受其訴願人地
    位，復提起撤銷訴訟，起訴不合法，應予駁回。原裁定以抗
    告人起訴不合法，予以駁回，結論相同，仍應認抗告無理由
    ，應予駁回。
五、據上論結，本件抗告無理由。依行政訴訟法第104條、民事
    訴訟法第95條、第78條，裁定如主文。
中    華    民    國    97    年    8     月    21    日
                    最高行政法院第三庭
                        審判長法官  黃  璽  君
                              法官  王  德  麟
                              法官  鄭  忠  仁
                              法官  黃  本  仁
                              法官  吳  東  都
以  上  正  本  證  明  與  原  本  無  異
中    華    民    國    97    年    8     月    22    日
                              書記官  莊  俊  亨


司法院資訊處製作；財團法人民間司法改革基金會備份。
